# 新金融准则应用，涉及业绩承诺期间问题，是否要追溯至期初？

提问人：ChrisYQ1031 时间：2019-09-02 12:15:56
A 公司 2017 年中期从 C 公司手中收购 B 公司 100% 股权，同年 7 月完成收购相关手续，B 公司 2017 年 8 月 1日 2018 年 7 月 31 日、 2018 年 8 月 1 日 2019 年 7 月 31 日承诺净利润分别为 5000 万和 5200 万。 2019 年对B公司业绩承诺净利润审计时，考虑到 B 公司在 2019 年初应用新金融准则，相应的坏账计提政策变化对各期业绩承诺必然有影响，此种情况下，新金融准则政策变更导致的坏账计提政策变更是不是至少要追溯至 2017 年 7 月 31 日（即本次审计的期初）？
还请陈版不吝赐教，非常感谢。

回答人：chenyiwei
这个问题要分为两个层次讨论：
1 、单纯的财务报表审计，则按企业会计准则已经明确的实施时间表和过渡衔接办法处理，应无特殊之处。
2 、业绩承诺实现情况的专项审核。由于直接涉及 B 公司原股东 C 是否需可能支付业绩补偿的问题，比较敏感，因此建议首先提示 A、C 双方就新旧准则衔接过渡导致的业绩确认问题达成一致意见并通过补充协议予以明确，例如是否为了衡量业绩承诺实现情况之目的，继续沿用原准则下的坏账准备计提方法和比例；如果改用新准则下的计提结果作为业绩是否实现的衡量口径的，则具体如何操作等。尤其是对业绩承诺恰好 “踩线” 完成的情况，要很小心，避免触发上市公司和原股东之间就业绩补偿问题的纠纷，也要避免我们自身被卷入这方面的纠纷。